【裁判字號】    91,訴,2857
【裁判日期】    920321
【裁判案由】    毒品危害防制條例
【裁判全文】
臺灣高雄地方法院刑事判決                        九十一年度訴字第二八五七號
    公  訴  人  臺灣高雄地方法院檢察署檢察官
    被      告  甲○○
右列被告因違反毒品危害防制條例案件，經檢察官提起公訴（九十一年度毒偵字第四
０七０號、四三一三號），暨併案審理（九十一年度毒偵字第五八七三號、七二五八
號），本院判決如左：
    主  文
甲○○連續施用第一級毒品，處有期徒刑柒月，扣案之第一級毒品海洛因壹包（量微
無法秤重、包裝重零點參公克）及均殘留第一級毒品海洛因之塑膠袋伍個，均沒收銷
燬之；又連續施用第二級毒品，處有期徒刑肆月，扣案之均殘留第二級毒品安非他命
之吸食器壹組及自製塑膠勺子貳支，均沒收銷燬之；應執行有期徒刑拾月，扣案之第
一級毒品海洛因壹包（量微無法秤重、包裝重零點參公克）、均殘留第一級毒品海洛
因之塑膠袋伍個、均殘留第二級毒品安非他命之吸食器壹組及自製塑膠勺子貳支，均
沒收銷燬之。
    事  實
一、甲○○前於民國八十七年間，因施用毒品案件，經本院裁定送觀察、勒戒後，認
    有繼續施用毒品之傾向，再經本院裁定令入戒治處所施以強制戒治，因戒治期滿
    ，經臺灣高雄地方法院檢察署檢察官於八十九年七月二十五日以八十九年度戒毒
    偵字第七九六號為不起訴處分確定。復於九十年間，因施用毒品案件，經本院裁
    定令入戒治處所施以強制戒治，並於九十一年一月三日以九十年度易字第四二八
    八號判處有期徒刑六月確定。詎其仍不知悔改，明知海洛因及安非他命分別係第
    一級、第二級毒品，竟基於概括之犯意，於前案停止戒治付保護管束期間之九十
    一年六月間某日起至同年十一月四日止，連續在住高雄縣鳳山市○○○路一二一
    之一號住處，施用第一級毒品海洛因、第二級毒品安非他命多次。先於同年七月
    十二日晚上九時三十五分許，在高雄縣鳳山市○○○路鳳農休憩中心二一二號房
    為警查獲，並扣得均殘留第一級毒品海洛因之塑膠袋五個、均殘留第二級毒品安
    非他命之吸食器一組及自製塑膠勺子二支；又於同年七月十五日，經臺灣高雄地
    方法院檢察署觀護人依法通知其至該署採尿室接受採尿而查獲；復於同年七月二
    十五日上午十一時四十五分許，在高雄縣鳳山市○○○路與林森路口為警查獲，
    並扣得第一級毒品海洛因一包（量微無法秤重、包裝重零點三公克）；再於九十
    一年十一月四日晚上十一時十分許，在上開住處前為警查獲。
二、案經高雄縣警察局鳳山分局報告臺灣高雄地方法院檢察署檢察官及該署檢察官自
    動檢舉偵查起訴，暨併案審理。
    理  由
一、右揭犯罪事實，業據被告甲○○於本院審理中坦承不諱，且被告先後於九十一年
    七月十二日、同年七月十五日及同年七月二十五日所採集之尿液，經送驗結果，
    均呈嗎啡及甲基安非他命陽性反應，分別有(一)高雄縣政府衛生局九十一年八月二
    日九一煙檢字第一一六五號煙毒尿液檢驗成績書及高雄醫學大學附設中和紀念醫
    院九十一年十二月六日報告編號：九一一二─一七號管藥認可字第００五號濫用
    藥物尿液檢驗報告各一紙(二)臺灣檢驗科技股份有限公司九十一年七月二十六日報
    告編號：ＫＺ000000000000號濫用藥物尿液檢驗報告一紙、(三)高雄
    縣政府衛生局九十一年八月二日九一煙檢字第一一七七號煙毒尿液檢驗成績書一
    紙附卷可稽。又被告於九十一年十一月五日所採集之尿液，經送驗結果，亦呈嗎
    啡陽性反應，有高雄縣政府衛生局九十一年十一月十五日九一煙檢字第一八八四
    號煙毒尿液檢驗成績書及高雄醫學大學附設中和紀念醫院九十一年一月二十八日
    報告編號：九二０一─二０八號管藥認可字第００五號濫用藥物尿液檢驗報告各
    一紙存卷足憑。再扣案之殘餘粉末塑膠袋五個，經送驗結果，呈第一級毒品海洛
    因陽性反應；扣案之吸食器一組及自製塑膠勺子二支，經送驗結果，則呈第二級
    毒品安非他命陽性反應，分別有高雄醫學大學附設中和紀念醫院九十一年十一月
    五日報告編號：九一一０─二六六號、九一一０─二六七號、九一一０─二六八
    號管藥認可字第００五號檢驗報告各一紙在卷可參。另扣案之白粉一包，經送驗
    結果，含第一級毒品海洛因成分，量微無法秤重、包裝重零點三公克，亦有法務
    部調查局九十一年十月十七日調科壹字第二二００一四一六六號鑑定通知書影本
    一紙在卷可考。綜上足認，被告前揭自白與事實相符，應可採為論罪之依據，則
    被告右揭連續施用第一級毒品海洛因及第二級毒品安非他命之犯行，均堪認定。
    又被告前於八十七年間，因施用毒品案件，經本院裁定送觀察、勒戒後，認有繼
    續施用毒品之傾向，再經本院裁定令入戒治處所施以強制戒治，因戒治期滿，經
    臺灣高雄地方法院檢察署檢察官於八十九年七月二十五日以八十九年度戒毒偵字
    第七九六號為不起訴處分確定；復於九十年間，因施用毒品案件，經本院裁定令
    入戒治處所施以強制戒治，並於九十一年一月三日以九十年度易字第四二八八號
    判處有期徒刑六月確定，此有上開不起訴處分書、判決書及臺灣高等法院被告全
    國前案紀錄表各一份在卷可考，則被告三犯毒品危害防制條例第十條之罪，犯罪
    事證明確，應依法論科。
三、查海洛因及安非他命分別係毒品危害防制條例第二條第二項所稱之第一級、第二
    級毒品，不得持有、施用。次按犯毒品危害防制條例第十條之罪者，依同條例第
    二十條第一項、第二項後段、第二十三條第一項、第二項前段規定，應由檢察官
    先將被告送勒戒處所觀察、勒戒，經觀察、勒戒後，認有繼續施用毒品傾向者，
    再由檢察官聲請法院裁定令入戒治處所施以強制戒治，於強制戒治期滿或交付保
    護管束期滿，始得由檢察官為不起訴處分。而依上開規定為不起訴處分後，五年
    內再犯第十條之施用毒品罪或三犯以上者，即不適用前揭不起訴處分規定，除應
    由檢察官聲請法院裁定先令入戒治處所施以強制戒治外，刑責部分即應依一般刑
    事訴訟程序追訴處罰，此觀同條例第二十三條第二項規定可明。本件被告甲○○
    前既已因施用毒品案件，經檢察官聲請本院裁定送觀察、勒戒後，認有繼續施用
    毒品傾向，再施以強制戒治，經強制戒治期滿，由檢察官為不起訴處分確定，五
    年內再度因施用毒品案件，送強制戒治且經法院判處徒刑確定，其再犯前揭施用
    第一級、第二級毒品犯行，核屬上開規定之三犯，依前揭說明，自應依法論罪科
    刑。故核被告所為，係犯毒品危害防制條例第十條第一項之施用第一級毒品罪及
    同條第二項之施用第二級毒品罪。其施用第一、二級毒品前後，持有海洛因、安
    非他命之低度行為，應為施用之高度行為所吸收，不另論罪。又被告先後多次施
    用第一級、第二級毒品之犯行，均時間緊接，犯罪構成要件亦均相同，顯各係基
    於概括犯意反覆為之，均應依連續犯之規定論以一罪，並依法加重其刑。被告所
    犯上述二罪，犯意各別，行為互殊，應予分論併罰。公訴人雖僅就被告自九十一
    年七月十五日起至同年月二十五日止，連續施用第一級毒品海洛因及第二級毒品
    安非他命之犯行提起公訴，然本件被告自九十一年六月間某日起至同年七月十五
    日為警查獲前止，及同年七月二十五日為警查獲後起至同年十一月四日止，連續
    施用第一級毒品海洛因及第二級毒品安非他命多次之犯罪事實，分別與前揭起訴
    部分有連續犯之裁判上一罪關係，為起訴效力所及，本院自應併予審理。爰審酌
    被告施用毒品，曾先後經觀察、勒戒、強制戒治及判處徒刑確定，仍未戒絕毒品
    ，足見其並無悔意，且戒斷毒癮之意志不堅，惟念其施用毒品乃自戕行為，尚未
    危害他人，犯後並坦承犯行，態度良好等一切情狀，分別量處如主文所示之刑，
    並定其應執行刑。扣案第一級毒品海洛因一包（量微無法秤重、包裝重零點三公
    克）；均殘留第一級毒品海洛因之塑膠袋五個，業已難與第一級毒品海洛因析離
    ；及均殘留第二級毒品安非他命之吸食器一組及自製塑膠勺子二支，業已難與第
    二級毒品安非他命析離，均屬毒品，爰依毒品危害防制條例第十八條第一項前段
    規定，不問屬於犯人與否，均予以宣告沒收銷燬之。
據上論斷，應依刑事訴訟法第二百九十九條第一項前段，毒品危害防制條例第十條第
一項、第二項、第十八條第一項前段、第二十三條第二項，刑法第十一條、第五十六
條、第五十一條第五款、第九款，判決如主文。
本案經檢察官劉河山到庭執行職務。
中      華民      國    九十二    年      三      月    二十一    日
                                  臺灣高雄地方法院刑事庭
                                      審判長  法  官 黃三友
                                              法  官 黃宗揚
                                              法  官 王雅苑
右正本證明與原本無異。
如不服本判決，應於判決送達後十日內，向本院提出上訴狀。
                                              書記官 黃琬婷
中      華      民      國    九十二    年      三      月    二十一    日
附錄法條：
毒品危害防制條例第十條
施用第一級毒品者，處六月以上五年以下有期徒刑。
施用第二級毒品者，處三年以下有期徒刑。


司法院資訊處製作；財團法人民間司法改革基金會備份。
